it: Materiale per le estremità della tracolla della chitarra: Cotone; Ecopelle; Pelle; Nylon; Polipropilene (PP); Gomma; Pelle scamosciata; Altro
ro-RO: Materialul capătului curelei de chitară: Bumbac; Piele artificială; Piele; Nailon; Polipropilenă (PP); Cauciuc; Piele întoarsă; Altele
hr-HR: Materijal za završni dio remena gitare: Pamuk; Umjetna koža; Koža; Najlon; Polipropilen (PP); Guma; Antilop; Ostalo
ru: Материал концов ремня для гитары: Хлопок; Искусственная кожа; Кожа; Нейлон; Полипропилен (ПП); Резина; Замша; Другое
cs: Materiál koncovek kytarového popruhu: Bavlna; Umělá kůže; Kůže; Nylon; Polypropylen (PP); Guma; Semiš; Ostatní
ko: 기타 스트랩 끝 부분 재질: 면; 인조 가죽; 가죽; 나일론; 폴리프로필렌(PP); 고무; 스웨이드; 기타
sl-SI: Material konca kitarskega traku: Bombaž; Umetno usnje; Usnje; Najlon; Polipropilen (PP); Guma; Semiš; Drugo
fi: Kitaran hihnan pään materiaali: Puuvilla; Tekonahka; Nahka; Nailon; Polypropeeni (PP); Kumi; Mokkanahka; Muu
el: Υλικό άκρου ζώνης κιθάρας: Βαμβάκι; Οικολογικό δέρμα / Τεχνητό δέρμα; Δέρμα; Νάιλον; Πολυπροπυλένιο (PP); Καουτσούκ; Σουέντ; Άλλο
es: Material para el extremo de la correa de guitarra: Algodón; Piel sintética; Cuero; Nailon; Polipropileno (PP); Goma; Gamuza; Otro
fr: Matériau des extrémités de la sangle de guitare: Coton; Similicuir; Cuir; Nylon; Polypropylène (PP); Caoutchouc; Suède; Autre
de: Material der Gitarrengurtenden: Baumwolle; Kunstleder; Leder; Nylon; Polypropylen (PP); Gummi; Wildleder; Sonstige
pt-BR: Guitarra correia ponta material: Algodão; Couro sintético; Couro; Nylon; Polipropileno (PP); Borracha; Camurça; Outro
zh-TW: 吉他背帶末端材質: 棉; 人造皮革; 皮革; 尼龍; 聚丙烯 (PP); 橡膠; 麂皮; 其他
tr: Gitar askısı uç malzemesi: Pamuk; Suni deri; Deri; Naylon; Polipropilen (PP); Kauçuk; Süet; Diğer
sk-SK: Materiál koncovky gitarového popruhu: Bavlna; Umelá koža; Koža; Nylon; Polypropylén (PP); Guma; Semiš; Iné
bg-BG: Материал на краищата на презрамката за китара: Памук; Изкуствена кожа; Кожа; Найлон; Полипропилен (PP); Гума; Велур; Други
th: วัสดุปลายสายสะพายกีตาร์: ฝ้าย; หนังเทียม; หนัง; ไนลอน; โพลิโพรพิลีน (PP); ยาง; หนังกลับ; อื่นๆ
zh-CN: 吉他背带末端材料: 棉; 人造皮革; 皮革; 尼龙; 聚丙烯 (PP); 橡胶; 绒面皮革; 其他
pl: Materiał końcówek paska gitarowego: Bawełna; Sztuczna skóra; Skóra; Nylon; Polipropylen (PP); Guma; Zamsz; Inne
sv: Material i ändarna på gitarrremmen: Bomull; Konstläder; Läder; Nylon; Polypropen (PP); Gummi; Mocka; Övrigt
ja: ギターストラップエンドの素材: コットン; フェイクレザー; レザー; ナイロン; ポリプロピレン (PP); ラバー; スエード; その他
da: Materiale i guitarrens remender: Bomuld; Kunstlæder; Læder; Nylon; Polypropylen (PP); Gummi; Ruskind; Andet
en: Guitar strap end material: Cotton; Faux leather; Leather; Nylon; Polypropylene (PP); Rubber; Suede; Other
vi: Chất liệu đầu dây đeo đàn guitar: Cotton; Da nhân tạo; Da; Nylon; Polypropylene (PP); Cao su; Da lộn; Khác
pt-PT: Material da extremidade da correia da guitarra: Algodão; Pele sintética; Pele; Nylon; Polipropileno (PP); Borracha; Camurça; Outro
nb: Materiale for enden av gitarremmen: Bomull; Kunstskinn; Skinn; Nylon; Polypropylen (PP); Gummi; Semsket skinn; Annet
lt-LT: Gitaros diržo galų medžiaga: Medvilnė; Dirbtinė oda; Oda; Nailonas; Polipropilenas (PP); Guma; Zomša; Kita
nl: Gitaarband uiteinde materiaal: Katoen; Kunstleer; Leer; Nylon; Polypropyleen (PP); Rubber; Suède; Overig
hu: Gitárszíjvég anyaga: Pamut; Műbőr; Bőr; Nejlon; Polipropilén (PP); Gumi; Hasított bőr; Egyéb